---
title: "Taller 1: Probabilidad, Variables aleatorias, Generadores aleatorios,
Simulación de Monte Carlo"
author: "Alvarado Ludwig | Vera Julián"
date: "2025-03-09"
output: html_document
---

```{r setup, include=FALSE}
knitr::opts_chunk$set(echo = TRUE)
```

## 2: Congruential generators

Find all of the cycles of the following congruential ge-
nerator. For each cycle identify which seeds X0 lead to
that cycle:

$$
X_n = (9 X_{n-1} + 3) \mod 11
$$

Para eso, se va a crear la siguiente función `generator`.


```{r cars}
generator <- function(x_n1, n){
  for (i in 1:n){
    print(x_n1)
    x_n1 <- (9 * x_n1 + 3) %% 11
  }
}
```

La función se llama con un valor para la *seed* inicial y la cantidad $n$ de números pseudoaleatorios que se van a imprimir.

Para buscar todos los posibles ciclos, se va a intentar con diferentes valores del *seed* $X_{n-1}$, empezando por $X_{n-1} = 1$ y un $n = 8$ 

```{r}
generator(1, 8)
```

Podemos escribir las secuencias como $S = G(x)$ donde $G$ es la función `generator` y $x$ es el seed, y, $S$ es el conjunto de números generados por la función. Esto ayuda a simplificar la notación y ayuda a mejorar la lectura de las diferentes secuencias. Ya se tiene el de $G(1)$, ahora:

$G(2)$

```{r}
generator(2, 8)
```

$G(3)$

```{r}
generator(3, 8)
```

$G(4)$

```{r}
generator(4, 8)
```

$G(5)$

```{r}
generator(5, 8)
```


$G(6)$

```{r}
generator(6, 8)
```

$G(7)$

```{r}
generator(7, 8)
```


$G(8)$

```{r}
generator(8, 8)
```


$G(9)$

```{r}
generator(9, 8)
```


$G(10)$

```{r}
generator(10, 8)
```


$G(11)$

```{r}
generator(11, 8)
```


$G(12)$

```{r}
generator(12, 8)
```


$G(13)$

```{r}
generator(13, 8)
```

Los ciclos que se han obtenido son:

- $G(1): S = \{1, 1, 1, 1, 1, 1, 1, 1 \}$
- $G(2): S = \{2, 10, 5, 4, 6, 2, 10, 5\}$
- $G(3): S = \{3, 8, 9, 7, 0, 3, 8, 9\}$
- $G(4): S = \{4, 6, 2, 10, 5, 4, 6, 2\}$
- $G(5): S = \{5, 4, 6, 2, 10, 5, 4, 6, 2\}$
- $G(6): S = \{6, 2, 10, 5, 4, 6, 2, 10\}$
- $G(7): S = \{7, 0, 3, 8, 9, 7, 0, 3\}$
- $G(8): S = \{8, 9, 7, 0, 3, 8, 9, 7\}$
- $G(9): S = \{9, 7, 0, 3, 8, 9, 7 ,0\}$
- $G(10): S = \{10, 5, 4, 6, 2, 10, 5, 4\}$
- $G(11): S = \{11, 3, 8, 9, 7, 0, 3, 8\}$
- $G(12): S = \{12, 1, 1, 1, 1, 1, 1, 1\}$
- $G(13): S = \{13, 10, 5, 4, 6, 2,10, 5\}$


Las secuencias que se han identificado para los diferentes *seed* son:

- $X_{n-1} = 1:$ secuencia de solo unos.
- $X_{n-1} = 2:$ secuencia $\{10, 5, 4, 6, 2 \}$
- $X_{n-1} = 3:$ secuencia $\{3, 8, 9, 7, 0\}$

Estos *seeds* ($1, 2, 3$) son los que permiten generar secuencias diferentes.

Si nos damos cuenta, es normal que después del *seed* $3$ se empiecen a repetir los ciclos, esto se debe a que ya están todos los números menores a 11 en los conjuntos, por lo tanto, si cae otro *seed* se vuelve al ciclo.




